【裁判字號】    99,易,160
【裁判日期】    990429
【裁判案由】    恐嚇
【裁判全文】
臺灣屏東地方法院刑事判決               99年度易字第160號
公  訴  人  臺灣屏東地方法院檢察署檢察官
被      告  丙○○
以上被告因恐嚇案件，經檢察官提起公訴（99年度偵字第371 號
）本院判決如下：
    主  文
丙○○以加害生命之事，恐嚇他人致生危害於安全，處拘役貳拾
日，如易科罰金以新台幣壹仟元折算壹日。
    事  實
一、丙○○於民國98年10月22日16時25分許，因不滿鄰居甲○○○在屏東縣高樹鄉○○村○○路16之17號住處內施工之聲響
    吵到其孫子睡覺，竟至甲○○○上開住處向其恫稱：「你活
    不久了，我要開車撞死你」等語，致甲○○○心生畏懼。
二、案經屏東縣政府警察局里港分局報請臺灣屏東地方法院檢察
    署檢察官偵查起訴。
    理  由
一、訊據被告丙○○矢口否認上開犯罪事實，辯稱：當天因為告
    訴人甲○○○修理房子很大聲，伊就過去找甲○○○溝通，
    出來後村長及警員就過來了，當時伊有講外面車子很多，出
    門要小心的話，當時有村長可以作證云云。經查，上開犯罪
    事實，業據證人即告訴人陳秋梅香具結證述歷歷，證人即陳
    秋梅香之夫乙○○亦到庭具結證稱：告訴人當時正在工作，
    被告一進來就對告訴人說：「你活不久了，我要開車撞死你
    」等語在案，核其2 人證述情節相合，反觀被告否認有為恐
    嚇言詞時，先辯稱：「……我並沒有說要開車撞死他，找村
    長及證人是要證明這件事……我過去與他溝通，出來後村長
    及警員就過來了……，當時我有講外面車子很多，出門要小
    心的話，當時村長也在場。」（詳99年3 月18日準備程序筆
    錄），嗣又辯稱：「……我過去之後有拜託告訴人說能不能
    小聲一點，同時也發現牆壁上鑿了一個洞，但是告訴人說牆
    壁是他們家的，不干我的事情，我也沒有說話，但心理頭很
    生氣鼻子摸摸就出去了。之後管區及村長就到了告訴人家，
    管區進去後有問告訴人說為何牆壁鑿了一個洞，告訴人有向
    管區說等一下就會將洞補起來。他兒子是警員，我不敢得罪
    他，他有錢有勢，村長及管區在場的時候我都沒有說話。」
    、「（問：有無在警訊中說『你沒有說這些話，只是好意說
    出門要小心一點』的話，何時說的？）村長與管區進去時候
    我有說這些話。」（均詳99年4 月15日審判筆錄），則被告
    所稱其未恐嚇甲○○○而係好心所稱之言詞，究係在何時告
    知？村長有無聽聞已前後不一，另經證人即村長丁○○證稱
    ：「……到的時候我是跟他們二人勸架，說鄰居之間要和好
    ，當時也沒有在鑿壁，我在場時被告並沒有說什麼話，他們
    二人也沒有在吵架」等語，並無從為被告有利之證明，又查
    村長並非自被告到被害人家時即全時在場，其證稱伊在場時
    被告並未說什麼話等情，亦無從為被告有利之證明，縱被告
    質疑證人乙○○為甲○○○之配偶，證詞不可採信云云，然
    查證人乙○○雖為甲○○○之夫，惟其證言業經具結在案，
    既無從證明其所證為虛，又與證人即被害人甲○○○證述相
    符，堪信為實，而被告所稱：伊係好意伊是說年紀大了，外
    面車子多云云，被告既至告訴人家中係討論噪音問題，何以
    冒出「外面車子很多，出門要小心」無關連性之言詞，且綜
    合當時情況及字面意義觀之，已足讓告訴人內心產生畏懼之
    心，是被告所辯無非卸責之詞，不足採信。另被告主張告訴
    人家中有裝設監視器，應提供錄影以供比對，惟據證人即告
    訴人甲○○○稱伊家的監視器是在案發後才裝設的云云，而
    被告雖又稱告訴人家中之監視器已裝設一年多，但亦自承監
    視器無法錄到聲音，而伊當日確曾至告訴人家中二次等情，
    則縱若告訴人家中當日有裝設監視器，然既無聲音，顯對當
    日被告有何言詞，無以為證，自無調查之必要，附予敘明。
    本件事證明確，被告犯行，應堪認定。
二、核被告所為，係犯刑法第305 條之罪，審酌被告因細故即出
    言恐嚇鄰人，事後又避重就輕，否認有恐嚇情事，及其智識
    程度及無前科素行良好等情狀，量處如主文所示之刑，併諭
    知易科罰金之折算標準。
據上論斷，應依刑事訴訟法第299 條第1 項前段、刑法第305 條
、第41條第1項、刑法施行法第1條之1，判決如主文。
本案經檢察官陳新君到庭執行職務。
中    華    民    國    99    年    4     月    29    日
                  刑事第六庭    法  官  惠光霞
以上正本證明與原本無異。
如不服本判決應於收受判決後10日內向本院提出上訴書狀，並
應敘述具體理由；其未敘述上訴理由者，應於上訴期間屆滿後
20日內向本院補提理由書（均須按他造當事人之人數附繕本）
「切勿逕送上級法院」。
中    華    民    國    99    年    4     月    29    日
                                書記官  徐錦純
刑法第305條：以加害生命、身體、自由、名譽、財產之事，恐
嚇他人致生危害於安全者，處2年以下有期徒刑、拘役或300 元
以下罰金。

司法院資訊處製作；財團法人民間司法改革基金會備份。
